---
title: "PF-0953 Programación geoespacial en R<br>Tarea 03: Leaflet"
author: "Katherine Urbina, Jorge Masis y Dania Zuñiga"
date: "2020-11-03"
output:
  html_document:
    theme: readable    
    toc: true
    toc_float:
      collapsed: false
      smooth_scroll: false  
---

```{r setup, include=FALSE}
knitr::opts_chunk$set(echo = TRUE)
```

## Descripción general
En esta tarea, desarrollará un mapa para la Web mediante la biblioteca [Leaflet](https://rstudio.github.io/leaflet/). El resultado final será un documento en la sintaxis [R Markdown](https://rmarkdown.rstudio.com/) publicado en [GitHub Pages](https://pages.github.com/).

## Fecha de entrega y entregables
La fecha límite de entrega es el **miércoles 4 de noviembre de 2020 antes de las 5:00 p.m. NO SE ACEPTARÁN ENTREGAS DESPUÉS DE ESA FECHA Y HORA.** Debe enviarle al profesor por correo electrónico la dirección del sitio en GitHub Pages resultante.

El proyecto puede realizarse en grupos de un máximo de tres estudiantes. Por favor copie el mensaje de correo a las direcciones de todos los integrantes del grupo e incluya los nombres de los integrantes en los metadatos del documento. Debe enviarse solamente un mensaje por grupo.

## Trabajo previo
Se recomienda leer el material preparado por el profesor para las lecciones y consultar la documentación y tutoriales de los paquetes de R que se utilizarán.

## Desarrollo
Desarrolle un mapa en Leaflet con las siguientes características (el valor porcentual de cada aspecto a evaluar se muestra entre paréntesis):

- (5%) Tres capas base (puede elegirlas).
- Cuatro capas sobrepuestas (*overlay*):
    a. (15%) Mapa de coropletas de casos positivos de COVID-19 en cantones de Costa Rica.
    b. (15%) Mapa de coropletas de casos activos de COVID-19 en cantones de Costa Rica.
    c. (15%) Mapa de coropletas de casos recuperados de COVID-19 en cantones de Costa Rica.
    d. (15%) Mapa de coropletas de casos fallecidos de COVID-19 en cantones de Costa Rica.
- (10%) Leyendas que muestren el significado de los colores en cada capa sobrepuesta.
- (10%) Control de capas para activar y desactivar las capas base y sobrepuestas.
- (5%) Control de escala.
- (10%) Al hacer clic sobre el polígono de un cantón, debe mostrarse el nombre del cantón y la cantidad de casos correspondiente a la capa (positivos, activos, recuperados o fallecidos).

## Carga paquetes
```{r}
library(leaflet)

library(sf)

library(tidyr)

library(dplyr)
```
## Capa de cantones
```{r}
sf_cantones <-
  st_read(
    "https://raw.githubusercontent.com/taller-r-jornadas-sigtd-2020/datos/master/cantones.geojson", 
    quiet = T
  )
```
## Data frames iniciales
```{r}
df_activos_cantones_ancho <- 
  read.csv("https://raw.githubusercontent.com/pf0953-programaciongeoespacialr-2020/datos/master/covid19/ms/covid19-activos-cantones-20201027.csv")

df_fallecidos_cantones_ancho <- 
  read.csv("https://raw.githubusercontent.com/pf0953-programaciongeoespacialr-2020/datos/master/covid19/ms/covid19-fallecidos-cantones-20201027.csv")

df_positivos_cantones_ancho <- 
  read.csv("https://raw.githubusercontent.com/pf0953-programaciongeoespacialr-2020/datos/master/covid19/ms/covid19-positivos-cantones-20201027.csv")

df_recuperados_cantones_ancho <- 
  read.csv("https://raw.githubusercontent.com/pf0953-programaciongeoespacialr-2020/datos/master/covid19/ms/covid19-recuperados-cantones-20201027.csv")
```
## Dataframes acomodados por fecha
```{r}
df_activos_cantones <-
  df_activos_cantones_ancho %>%
  pivot_longer(
    cols = c(-cod_provin, -provincia, -cod_canton, -canton), 
    names_to = "fecha", 
    values_to = "activos"
  )

df_fallecidos_cantones <-
  df_fallecidos_cantones_ancho %>%
  pivot_longer(
    cols = c(-cod_provin, -provincia, -cod_canton, -canton), 
    names_to = "fecha", 
    values_to = "fallecidos"
  )

df_positivos_cantones <-
  df_positivos_cantones_ancho %>%
  pivot_longer(
    cols = c(-cod_provin, -provincia, -cod_canton, -canton), 
    names_to = "fecha", 
    values_to = "positivos"
  )

df_recuperados_cantones <-
  df_recuperados_cantones_ancho %>%
  pivot_longer(
    cols = c(-cod_provin, -provincia, -cod_canton, -canton), 
    names_to = "fecha", 
    values_to = "recuperados"
  )
```  
## Cambio de tipo de la columna "fecha"
```{r}
df_activos_cantones$fecha <- as.Date(df_activos_cantones$fecha, "X%d.%m.%Y")
df_fallecidos_cantones$fecha <- as.Date(df_fallecidos_cantones$fecha, "X%d.%m.%Y")
df_positivos_cantones$fecha <- as.Date(df_positivos_cantones$fecha, "X%d.%m.%Y")
df_recuperados_cantones$fecha <- as.Date(df_recuperados_cantones$fecha, "X%d.%m.%Y")
``` 
## Data frame de casos activos por cantón en la última fecha
```{r}  
df_activos_cantones_ultima_fecha <- 
    df_activos_cantones %>%
    filter(fecha == max(fecha, na.rm = TRUE)) %>%
    select(cod_canton, activos)

  df_fallecidos_cantones_ultima_fecha <- 
    df_fallecidos_cantones %>%
    filter(fecha == max(fecha, na.rm = TRUE)) %>%
    select(cod_canton, fallecidos)  
  
  df_positivos_cantones_ultima_fecha <- 
    df_positivos_cantones %>%
    filter(fecha == max(fecha, na.rm = TRUE)) %>%
    select(cod_canton, positivos)

  df_recuperados_cantones_ultima_fecha <- 
    df_recuperados_cantones %>%
    filter(fecha == max(fecha, na.rm = TRUE)) %>%
    select(cod_canton, recuperados)
```   
## Objeto sf de casos activos en cantones en la última fecha
```{r}  
  sf_activos_cantones_ultima_fecha <-
    left_join(sf_cantones, df_activos_cantones_ultima_fecha, by = c('cod_canton')) %>%
    arrange(desc(activos))
  
  sf_fallecidos_cantones_ultima_fecha <-
    left_join(sf_cantones, df_fallecidos_cantones_ultima_fecha, by = c('cod_canton')) %>%
    arrange(desc(fallecidos))
  
  sf_positivos_cantones_ultima_fecha <-
    left_join(sf_cantones, df_positivos_cantones_ultima_fecha, by = c('cod_canton')) %>%
    arrange(desc(positivos))
  
  sf_recuperados_cantones_ultima_fecha <-
    left_join(sf_cantones, df_recuperados_cantones_ultima_fecha, by = c('cod_canton')) %>%
    arrange(desc(recuperados))
  
  sf_COVID19_cantones_total <-
    left_join(sf_cantones, df_positivos_cantones_ultima_fecha, by = c('cod_canton')) %>%
    left_join (df_fallecidos_cantones_ultima_fecha) %>%
    left_join (df_recuperados_cantones_ultima_fecha) %>%
    left_join (df_activos_cantones_ultima_fecha)
  
 sf_COVID19_cantones_ultima_fecha <-st_join(sf_activos_cantones_ultima_fecha, sf_fallecidos_cantones_ultima_fecha)
   
```   
## Escala/rangos
```{r}   
  bins <- c(0, 100, 500, 1000, 2000, Inf)
  bins2 <- c(0, 5, 10, 50, 150, Inf)
```    
## Colores
```{r} 

  paleta_rojo <- colorBin("Reds", domain = sf_COVID19_cantones_total$activos, bins = bins)
  paleta_azul <- colorBin("Blues", domain = sf_COVID19_cantones_total$fallecidos, bins = bins2)
  paleta_morado <- colorBin("RdPu", domain = sf_COVID19_cantones_total$positivos, bins = bins)  
  paleta_verde <- colorBin("Greens", domain = sf_COVID19_cantones_total$recuperados, bins = bins)
```    
### Mapas
```{r}

 leaflet (sf_COVID19_cantones_total) %>% 
    fitBounds(lng1 = -86, lng2 = -82, lat1 = 8, lat2 = 11) %>%
    addProviderTiles(providers$OpenStreetMap.Mapnik, group = "OpenStreetMap") %>%
    addProviderTiles(providers$Esri.WorldTopoMap, group = "EsriTopoMap") %>%
    addProviderTiles(providers$NASAGIBS.ModisTerraBands367CR, group = "NASAModis") %>%
    addPolygons(fillColor = ~paleta_azul(fallecidos), stroke=T, fillOpacity = 1,
                color="black", weight=0.2, opacity= 0.5,
                group = "Fallecidos",
                popup = paste(
                    "Provincia: ", sf_COVID19_cantones_total$provincia, "<br>",
                    "Cantón: ", sf_COVID19_cantones_total$canton, "<br>",
                    "Fallecidos: ", sf_COVID19_cantones_total$fallecidos
                )) %>%
    addPolygons(fillColor = ~paleta_rojo(activos), stroke=T, fillOpacity = 1,
                color="black", weight=0.2, opacity= 0.5,
                group = "Activos",
                popup = paste(
                    "Provincia: ", sf_COVID19_cantones_total$provincia, "<br>",
                    "Cantón: ", sf_COVID19_cantones_total$canton, "<br>",
                    "Activos: ", sf_COVID19_cantones_total$activos
                ) )%>%
    addPolygons(fillColor = ~paleta_verde(recuperados), stroke=T, fillOpacity = 1,
                color="black", weight=0.2, opacity= 0.5,
                group = "Recuperados",
                popup = paste(
                    "Provincia: ", sf_COVID19_cantones_total$provincia, "<br>",
                    "Cantón: ", sf_COVID19_cantones_total$canton, "<br>",
                    "Recuperados: ", sf_COVID19_cantones_total$recuperados
                ) )%>% 
    addPolygons(fillColor = ~paleta_morado(positivos), stroke=T, fillOpacity = 1,
                color="black", weight=0.2, opacity= 0.5,
                group = "Positivos",
                popup = paste(
                    "Provincia: ", sf_COVID19_cantones_total$provincia, "<br>",
                    "Cantón: ", sf_COVID19_cantones_total$canton, "<br>",
                    "Positivos: ", sf_COVID19_cantones_total$positivos
                ) )%>%
    addLegend("bottomleft", pal = paleta_azul, values = ~fallecidos,
              title = "Casos fallecidos",
              opacity = 1)%>%
    addLegend("bottomleft", pal = paleta_rojo, values = ~activos,
              title = "Casos activos",
              opacity = 1
    ) %>% 
    addLegend("bottomright", pal = paleta_verde, values = ~recuperados,
              title = "Casos recuperados",
              opacity = 1
    ) %>%  addLegend("bottomright", pal = paleta_morado, values = ~positivos,
                     title = "Casos positivos",
                     opacity = 1
    ) %>%  
    addLayersControl(
        baseGroups = c("OpenStreetMap", "EsriTopoMap", "NASAModis"),
        overlayGroups = c("Fallecidos", "Activos", "Positivos", "Recuperados"),
        options = layersControlOptions(collapsed = TRUE)    
    ) %>%  
    addMiniMap(
        toggleDisplay = TRUE,
        position = "bottomleft",
        tiles = providers$OpenStreetMap.Mapnik)
```